Images des répertoires du notaire Etienne Périchon pour l'étude XXXIX
Archives nationales de France
Images des répertoires du notaire Etienne Périchon pour l'étude XXXIX
26 juillet 1696 - 15 juin 1747
MC/RE/XXXIX/3 - MC/RE/XXXIX/5
Etude XXXIX; Périchon, Etienne
3 registres
Archives nationales de France
Minutes et répertoires: la loi 2008-696 du 15 juillet 2008 relative aux archives a fixé à 75 ans à compter de la date de l'acte, ou à 25 ans à compter de la date du décès de l'intéressé si ce délai est plus bref, le délai de communication des minutes et répertoires des notaires; ce délai est porté à 100 ans à compter de la date de l'acte si le document se rapporte à un mineur (code du Patrimoine, articles L213-2, 4e d et 5e).
Autres documents de l'étude (dossiers de clients, comptabilité...): s'agissant d'archives privées, ces documents sont communicables selon les modalités fixées par le déposant ou le donateur.
Certains documents ne sont pas accessibles sous leur forme originale en raison de leur mauvais état de conservation.
Registres entrés aux Archives nationales en 1939.
Images des répertoires de l’étude XXXIX
Archives de l'étude XXXIX
répertoire d'officier public ministériel
- Répertoire chronologique pour la période du 26 juillet 1696 au 30 juillet 1716, 26 juillet 1696 - 30 juillet 1716; MC/RE/XXXIX/3; Un registre de 432 feuillets de papier manuscrits, hauteur 36,5 x largeur 24 cm, composé de 43 cahiers foliotés par le notaire. Le registre est en bon état. A signaler: les feuillets 1-2 sont très abîmés; les feuillets 103, 271, 356 sont en partie déchirés; les feuillets 295 à 297 sont déreliés.
  Registre folioté en 2005 (foliotation non visible à l'écran)
  Le répertoire contient les informations suivantes: 1. nature de l'acte passé en minute; 2. prénom, nom des parties; 3. date du jour.
  répertoire
  - Liste chronologique des actes pour la période du 26 juillet au 31 décembre 1696, 26 juillet - 31 décembre 1696; 1 r°-10 r°; 10 feuillets
  - Liste chronologique des actes pour la période du 2 janvier au 31 décembre 1697, 2 janvier - 31 décembre 1697; 10 r°-29 v°; 20 feuillets
  - Liste chronologique des actes pour la période du 2 janvier au 31 décembre 1698, 2 janvier - 31 décembre 1698; 29 v°-59 r°; 31 feuillets
  - Liste chronologique des actes pour la période du 1er janvier au 31 décembre 1699, 1er janvier - 31 décembre 1699; 59 r°-81 r°; 23 feuillets
  - Liste chronologique des actes pour la période du 1er janvier au 31 décembre 1700, 1er janvier - 31 décembre 1700; 81 r°-110 r°; 30 feuillets
  - Liste chronologique des actes pour la période du 5 janvier au 31 décembre 1701, 5 janvier - 31 décembre 1701; 110 r°-122 r°; 13 feuillets
  - Liste chronologique des actes pour la période du 2 janvier au 31 décembre 1702, 2 janvier - 31 décembre 1702; 122 r°-135 v°; 14 feuillets
  - Liste chronologique des actes pour la période du 1er janvier au 29 décembre 1703, 1er janvier - 29 décembre 1703; 135 v°-148 v°; 14 feuillets
  - Liste chronologique des actes pour la période du 2 janvier au 31 décembre 1704, 2 janvier - 31 décembre 1704; 148 v°-170 r°; 23 feuillets
  - Liste chronologique des actes pour la période du 2 janvier au 31 décembre 1705, 2 janvier - 31 décembre 1705; 170 r°-184 r°; 15 feuillets
  - Liste chronologique des actes pour la période du 2 janvier au 31 décembre 1706, 2 janvier - 31 décembre 1706; 184 r°-195 v°; 12 feuillets
  - Liste chronologique des actes pour la période du 1er janvier au 31 décembre 1707, 1er janvier - 31 décembre 1707; 195 v°-210 v°; 16 feuillets
  - Liste chronologique des actes pour la période du 1er janvier au 30 décembre 1708, 1er janvier - 30 décembre 1708; 211 r°-221 r°; 11 feuillets
  - Liste chronologique des actes pour la période du 1er janvier au 31 décembre 1709, 1er janvier - 31 décembre 1709; 221 r°-241 r°; 21 feuillets
  - Liste chronologique des actes pour la période du 2 janvier au 31 décembre 1710, 2 janvier - 31 décembre 1710; 241 r°-253 r°; 13 feuillets
  - Liste chronologique des actes pour la période du 1er janvier au 31 décembre 1711, 1er janvier - 31 décembre 1711; 253 r°-283 r°; 31 feuillets
  - Liste chronologique des actes pour la période du 3 janvier au 29 décembre 1712, 3 janvier - 29 décembre 1712; 283 v°-300 r°; 18 feuillets
  - Liste chronologique des actes pour la période du 2 janvier au 31 décembre 1713, 2 janvier - 31 décembre 1713; 300 v°-316 v°; 17 feuillets
  - Liste chronologique des actes pour la période du 2 janvier au 29 décembre 1714, 2 janvier - 29 décembre 1714; 316 v°-390 v°; 75 feuillets
    - du 2 janvier au 31 mai 1714, 2 janvier - 31 mai 1714; 316 v°-358 v°; 43 feuillets
    - du 1er juin au 31 décembre 1714, 1er juin - 31 décembre 1714; 358 v°-390 v°; 33 feuillets
  - Liste chronologique des actes pour la période du 1er janvier au 31 décembre 1715, 1er janvier - 31 décembre 1715; 390 v°-417 r°; 28 feuillets
  - Liste chronologique des actes pour la période du 3 janvier au 30 juillet 1716, 3 janvier - 30 juillet 1716; 417 r°-432 r°; 16 feuillets
- Répertoire chronologique pour la période du 1er août 1716 au 30 juin 1729, 1er août 1716 - 30 juin 1729; MC/RE/XXXIX/4; Un registre de 240 feuillets de papier manuscrits, hauteur 36,5 x largeur 24 cm, composé de 24 cahiers foliotés par le notaire. Le registre est en bon état. A signaler: les feuillets 1-2 sont très abîmés; les feuillets 229 à 240 sont déreliés.
  - Liste chronologique des actes pour la période du 1er août au 31 décembre 1716, 1er août - 31 décembre 1716; 1 r°-7 r°; 7 feuillets
  - Liste chronologique des actes pour la période du 2 janvier au 31 décembre 1717, 2 janvier - 31 décembre 1717; 7 r°-24 v°; 18 feuillets
  - Liste chronologique des actes pour la période du 4 janvier au 31 décembre 1718, 4 janvier - 31 décembre 1718; 24 v°-45 r°; 22 feuillets
  - Liste chronologique des actes pour la période du 1er janvier au 31 décembre 1719, 1er janvier - 31 décembre 1719; 45 r°-75 v°; 31 feuillets
  - Liste chronologique des actes pour la période du 2 janvier au 31 décembre 1720, 2 janvier - 31 décembre 1720; 75 v°-117 v°; 43 feuillets
  - Liste chronologique des actes pour la période du 2 janvier au 30 décembre 1721, 2 janvier - 30 décembre 1721; 117 v°-143 v°; 28 feuillets
  - Liste chronologique des actes pour la période du 7 janvier au 30 décembre 1722, 7 janvier - 30 décembre 1722; 144 r°-160 r°; 17 feuillets
  - Liste chronologique des actes pour la période du 2 janvier au 30 décembre 1723, 2 janvier - 30 décembre 1723; 160 r°-173 r°; 14 feuillets
  - Liste chronologique des actes pour la période du 2 janvier au 31 décembre 1724, 2 janvier - 31 décembre 1724; 173 v°-192 r°; 20 feuillets
  - Liste chronologique des actes pour la période du 4 janvier au 31 décembre 1725, 4 janvier - 31 décembre 1725; 192 v°-203 v°; 12 feuillets
  - Liste chronologique des actes pour la période du 1er janvier au 27 décembre 1726, 1er janvier - 27 décembre 1726; 203 v°-215 r°; 13 feuillets
  - Liste chronologique des actes pour la période du 2 janvier au 31 décembre 1727, 2 janvier - 31 décembre 1727; 215 r°-223 v°; 9 feuillets
  - Liste chronologique des actes pour la période du 5 janvier au 31 décembre 1728, 5 janvier - 31 décembre 1728; 224 r°-236 r°; 13 feuillets
  - Liste chronologique des actes pour la période du 8 janvier au 30 juin 1729, 8 janvier - 30 juin 1729; 236 r°-240 v°; 5 feuillets
- Répertoire chronologique pour la période du 30 juin 1729 au 15 juin 1747, 30 juin 1729 - 15 juin 1747; MC/RE/XXXIX/5; Un registre de 354 feuillets de papier manuscrits, hauteur 36,5 x largeur 24 cm ( feuillets 284-353: hauteur 35 x largeur 23 cm), composé de 35 cahiers foliotés par le notaire. Le registre est en bon état. A signaler: le feuillet 337 est déchiré.
  Les actes du 7 au 15 juin 1747 ont été passés par-devant maître François Gouvion, notaire-substituant.
  - Liste chronologique des actes pour la période du 1er juillet au 30 décembre 1729, 1er juillet - 30 décembre 1729; 1 r°-6 v°; 6 feuillets
  - Liste chronologique des actes pour la période du 2 janvier au 27 décembre 1730, 2 janvier - 27 décembre 1730; 7 r°-17 v°; 11 feuillets
  - Liste chronologique des actes pour la période du 2 janvier au 22 décembre 1731, 2 janvier - 22 décembre 1731; 17 v°-28 r°; 12 feuillets
  - Liste chronologique des actes pour la période du 8 janvier au 31 décembre 1732, 8 janvier - 31 décembre 1732; 28 r°-40 v°; 13 feuillets
  - Liste chronologique des actes pour la période du 1er janvier au 31 décembre 1733, 1er janvier - 31 décembre 1733; 40 v°-54 v°; 15 feuillets
  - Liste chronologique des actes pour la période du 2 janvier au 31 décembre 1734, 2 janvier - 31 décembre 1734; 54 v°-99 r°; 46 feuillets
    Les tontines, pour les mois de juin à octobre et de décembre 1734 sont inscrites à la fin de chaque mois.
  - Liste chronologique des actes pour la période du 3 janvier au 31 décembre 1735, 3 janvier - 31 décembre 1735; 100 r°-132 r°; 33 feuillets
    Les tontines de l'année 1735 sont inscrites à la fin du mois de décembre.
  - Liste chronologique des actes pour la période du 4 janvier au 31 décembre 1736, 4 janvier - 31 décembre 1736; 132 r°-160 r°; 29 feuillets
    Les tontines de l'année 1736 sont inscrites à la fin du mois de décembre.
  - Liste chronologique des actes pour la période du 4 janvier au 30 décembre 1737, 4 janvier - 30 décembre 1737; 160 r°-185 r°; 26 feuillets
  - Liste chronologique des actes pour la période du 2 janvier au 29 décembre 1738, 2 janvier - 29 décembre 1738; 185 r°-203 r°; 19 feuillets
  - Liste chronologique des actes pour la période du 7 janvier au 31 décembre 1739, 7 janvier - 31 décembre 1739; 203 v°-215 v°; 13 feuillets
  - Liste chronologique des actes pour la période du 5 janvier au 31 décembre 1740, 5 janvier - 31 décembre 1740; 216 r°-233 r°; 18 feuillets
  - Liste chronologique des actes pour la période du 5 janvier au 30 décembre 1741, 5 janvier - 30 décembre 1741; 233 r°-252 r°; 20 feuillets
  - Liste chronologique des actes pour la période du 5 janvier au 31 décembre 1742, 5 janvier - 31 décembre 1742; 252 r°-265 r°; 14 feuillets
  - Liste chronologique des actes pour la période du 2 janvier au 31 décembre 1743, 2 janvier - 31 décembre 1743; 265 r°-279 r°; 15 feuillets
  - Liste chronologique des actes pour la période du 2 janvier au 29 décembre 1744, 2 janvier - 29 décembre 1744; 279 r°-299 r°; 21 feuillets
  - Liste chronologique des actes pour la période du 4 janvier au 31 décembre 1745, 4 janvier - 31 décembre 1745; 299 r°-322 v°; 24 feuillets
  - Liste chronologique des actes pour la période du 5 janvier au 30 décembre 1746, 5 janvier - 30 décembre 1746; 323 r°-345 v°; 23 feuillets
  - Liste chronologique des actes pour la période du 5 janvier au 15 juin 1747, 5 janvier - 15 juin 1747; 346 r°-354 r°; 9 feuillets